【裁判字號】    96,交簡上,167
【裁判日期】    970416
【裁判案由】    公共危險
【裁判全文】
臺灣臺南地方法院刑事判決           96年度交簡上字第167號
上  訴  人
即  被  告  甲○○
上列上訴人即被告因公共危險案件，不服本院刑事簡易庭民國九
十六年九月十二日九十六年度交簡字第二五九一號第一審判決（
聲請簡易判決處刑書案號：九十六年度偵字第一二六七五號），
提起上訴，本院管轄之第二審合議庭判決如下：
    主  文
上訴駁回。
    事實及理由
一、本案經本院審理結果，認原審以上訴人即被告甲○○犯刑法
    第一百八十五條之三公共危險罪，以簡易判決量處被告有期
    徒刑六月，並諭知易科罰金之折算標準，其認事用法均無不
    當，量刑亦稱妥適，應予維持，並引用第一審簡易判決書記
    載之事實、證據及理由（如附件）。
二、上訴人即被告上訴理由雖以：伊在九十六年六月二十二日晚
    上八時許在工廠內喝酒，之後因為要回家洗澡，又沒有人可
    以接伊返家，所以才會酒醉駕車云云。經查：審酌被告前於
    民國八十二年間，因酒後駕車肇事過失致人於死案件，經本
    院判處有期徒刑六月確定，於八十三年三月二十三日易科罰
    執行完畢；又於八十九年間因酒後駕車肇事過失致人受傷案
    件，經本院判處有期徒刑十月確定（所涉酒後駕車、過失傷
    害犯行，分別判處有期徒刑六月、五月，定應執行刑為有期
    徒刑十月確定），於九十年六月十四日執行完畢，有臺灣高
    等法院被告前案紀錄表在卷可稽，足見被告屢屢酒後駕車，
    甚至因而肇事致人於死之情，被告雖經二次科刑且業已執行
    完畢，卻仍不知警惕而再犯本案，並辯稱酒後要回家洗澡，
    又沒有人可以接伊返家，所以才會酒醉駕車云云，顯見被告
    將自己違法行為做合理化之解釋，而不思反省以避免再犯，
    因認被告所辯並不足為有利之認定。原審認被告有公共危險
    之犯行並無不當，量刑亦無不妥，被告不服原判決而提出上
    訴，尚無理由，爰依法駁回上訴。
三、次按被告行為後，法律有變更者，依修正前刑法第二條第一
    項之規定，以適用裁判時法為原則，如行為時法有利於行為
    人，則例外適用行為時法；被告行為後，刑法業於九十四年
    二月二日修正公布，於九十五年七月一日施行，依修正後刑
    法第二條第一項規定，以適用行為時法為原則，惟如裁判時
    法有利於行為人，則例外的適用裁判時法。而以往實務見解
    ，認原判決未及比較適用新舊法時，上訴後，雖比較結果以
    舊法有利於行為人，而原判決別無其他撤銷事由，上訴審仍
    應以此為由撤銷改判。惟修正後之規定係以適用行為時法為
    原則，因此原判決雖未及比較適用，然上訴後，經比較新舊
    法，行為後之法律並非較有利於行為人，仍應適用行為時法
    ，則原判決適用行為時法即無不當，自不構成撤銷之事由（
    最高法院九十五年度台上字第四一一二號判決意旨參照）。
    查被告行為後，刑法第一百八十五條之三之公共危險罪於九
    十六年十二月十九日修正，並經總統於九十七年一月二日公
    布，業於九十七年一月四日生效，修正前該條之法定刑為「
    一年以下有期徒刑、拘役或三萬元以下罰金」；修正後該條
    之法定刑為「一年以下有期徒刑、拘役或科或併科十五萬元
    以下罰金」，經比較修正前後之規定，新法之規定並非較有
    利於被告，依刑法第二條第一項前段規定，自應適用修正前
    刑法第一百八十五條之三之規定論罪。從而，本案依修正後
    刑法第二條第一項前段之規定，比較新、舊法後，既仍應適
    用行為時法，則原判決適用行為時法即無不當，並不構成撤
    銷之事由，附此敘明。
據上論斷，應依刑事訴訟法第四百五十五條之一第一項、第三項
、第三百七十三條、第三百六十八條，判決如主文。
本案經檢察官乙○○到庭執行職務。
中    華    民    國    97    年    4     月    16    日
                  刑事第六庭  審判長法  官  張瑛宗
                                    法  官  孫淑玉
                                    法  官  黃莉莉
以上正本證明與原本無異。
本件不得上訴。
                                    書記官  許哲萍
中    華    民    國    97    年    4    月     17    日


司法院資訊處製作；財團法人民間司法改革基金會備份。
